臺灣新北地方法院民事裁定
111年度事聲字第9號
異  議  人  
即 債權 人  台灣樂天信用卡股份有限公司

法定代理人  石井英治
相  對  人  
即 債務 人  楊麗紅  
代  理  人  詹豐吉律師(法扶律師)     
   
上列異議人因相對人聲請消費者債務清理事件，對於中華民國11
1年1月20日本院司法事務官所為110年度司執消債清字第107號裁
定聲明異議，本院裁定如下：
    主  文
異議駁回。
    理  由
一、異議意旨略以：相對人前積欠原債權人永旺信用卡股份有限
    公司（下稱永旺公司）信用卡債務新臺幣（下同）1萬8,181
    元未為清償，嗣永旺公司於民國110年7月15日將其債權讓與
    異議人，惟相對人竟未將異議人之債權列入債權人清冊，又
    永旺公司及異議人均依法報送相關債權資料至財團法人金融
    聯合徵信中心（下稱聯徵中心），聯徵中心債權人清冊亦揭
    露永旺公司及異議人為本案之債權人，惟本院司法事務官未
    查明相對人所列之債權人清冊與卷內聯徵中心之債權人清冊
    顯有不符，未依法命相對人補正，又未依職權調查必要之事
    實及證據，致永旺公司與異議人皆未獲本院依法送達之通知
    書，而異議人逾申報債權期間於111年1月14日始申報債權，
    顯不可歸責於異議人，原裁定駁回異議人債權申報之聲請，
    於法未合，為此聲明異議等語。
二、按債權人應於法院所定申報債權之期間內提出債權說明書，
    申報其債權之種類、數額及順位，其有證明文件者，並應提
    出之；債權人因非可歸責於己之事由，致未於第1項所定期
    間申報債權者，得於其事由消滅後10日內補報之，但不得逾
    法院所定補報債權之期限；債權人申報債權逾申報期限者，
    監督人或管理人應報由法院以裁定駁回之，但有前項情形者
    ，不在此限，消費者債務清理條例(下稱消債條例)第33條第
    1項、第4項、第5項分別定有明文。又消債條例第33條立法
    理由略為「債權人未依期限申報債權，係因不可歸責於己之
    事由，如仍不得依更生或清算程序受償，實非合理，此種情
    形，宜許其有補為申報之機會，爰設第2項，明定其得於事
    由消滅後10日內補報之。又依第47條第1項第3款、第86條第
    1項第4款規定，法院裁定開始更生或清算程序後，旋應酌定
    申報、補報債權之期間，並公告之，法院所定補報債權期限
    屆滿後，如許債權人再為補報，即有礙程序之進行及安定，
    為利程序之迅速進行，明定債權人非可歸責於己之事由消滅
    時，如已逾法院所定補報債權期限，債權人即不得再為補報
    ，爰設但書予以除外。至債權人因此未為申報，屬不可歸責
    於己之事由，得依其債權為更生債權或清算債權，分別依第
    73條但書、第138條第5款規定主張權利，乃屬當然」。是清
    算程序除經債務人列載於債權人清冊之債權外，如債權人因
    故未申報債權者，得補申報，但補報期間不得逾法院所定補
    報債權之期限，若已逾補報債權期間，不論逾期原因為何，
    均不得再行申報，僅於其未申報具有不可歸責之事由時，債
    權人得依第138條第5款規定主張權利，此乃消費者債務清理
    條例為求衡平更生程序之迅速進行及債權人之利益所為之規
    定。
三、經查，本件相對人前經本院以109年度消債清字第228號裁定
    自110年6月16日上午11時起開始清算程序，經本院司法事務
    官以110年度司執消債清字第107號進行清算程序，並於110
    年6月24日公告債權人應於110年7月6日前申報債權，有補報
    債權必要者，應於110年7月26日前補報債權，該公告除於本
    院公告外，亦已公告於新北市新莊區公所公告欄各節，業經
    本院依職權調取相關卷宗核閱無訛，是本院司法事務官已踐
    行消債條例第86條第1項、同條第2項準用第47條第2項至第5
    項所定公告及定期命債權人申報債權、補報債權之程序。而
    異議人遲至111年1月14日始向本院司法事務官申報債權，已
    逾申報及補報債權期限，依上規定及說明，不論異議人逾期
    原因為何或有無可歸責之事由，均不許再為申報，僅於其逾
    期申報具有不可歸責之事由時，相對人對該債權清償額未達
    已申報債權受償比例之債務不受免責裁定之影響。原裁定駁
    回異議人債權申報之聲請，核無不合，異議意旨指摘原裁定
    不當，求予廢棄，為無理由，應予駁回。
 四、據上論結，本件異議為無理由，依消債條例第15條、民事
    訴訟法第240條之4第3項後段，裁定如主文。
中　　華　　民　　國　　111 　年　　8 　　月　　3 　　日
              民事第一庭    法　　　官　洪任遠
上為正本係照原本作成
如不服本裁定，應於裁定送達後10日內，以書狀向本院提出抗告
，並繳納抗告費新臺幣1千元
中　　華　　民　　國　　111 　年　　8 　　月　　3 　　日
                            書　記　官　黃翊芳